【裁判字號】    99,上易,613
【裁判日期】    990322
【裁判案由】    竊盜
【裁判全文】
臺灣高等法院刑事判決                 99年度上易字第613號
上  訴  人
即  被  告  乙○○
上  訴  人
即  被  告  甲○○
上列上訴人因被告竊盜案件，不服臺灣板橋地方法院98年度易字
第2965號，中華民國98年12月30日第一審判決（起訴案號：臺灣
板橋地方法院檢察署98年度偵字第25679 號），提起上訴，本院
判決如下：
    主  文
上訴駁回。
    理  由
一、依刑事訴訟法第三百五十條、第三百六十一條、第三百六十
    二條、第三百六十七條規定，不服地方法院之第一審判決而
    上訴者，須提出上訴書狀，並應敘述具體理由，為上訴必備
    之程式；其所提出之書狀未敘述上訴理由，或僅曾以言詞陳
    述上訴理由者，均應於上訴期間屆滿後二十日內補提理由書
    於第一審法院。第一審法院經形式審查，認逾期未補提上訴
    理由者，應定期間先命補正；逾期未補正者，為上訴不合法
    律上之程式，應以裁定駁回。倘已提出上訴理由，但所提非
    屬具體理由者，則由第二審法院以上訴不合法律上之程式，
    判決駁回。而所謂具體理由，必係依據卷內既有訴訟資料或
    提出新事證，指摘或表明第一審判決有何採證認事、用法或
    量刑等足以影響判決本旨之不當或違法，而構成應予撤銷之
    具體事由，始克當之（例如：依憑證據法則具體指出所採證
    據何以不具證據能力，或依憑卷證資料，明確指出所為證據
    證明力之判斷如何違背經驗、論理法則）；倘僅泛言原判決
    認定事實錯誤、違背法令、量刑失之過重或輕縱，而未依上
    揭意旨指出具體事由，或形式上雖已指出具體事由，然該事
    由縱使屬實，亦不足以認為原判決有何不當或違法者（例如
    ：對不具有調查必要性之證據，法院未依聲請調查亦未說明
    理由，或援用證據不當，但除去該證據仍應為同一事實之認
    定），皆難謂係具體理由，俾與第二審上訴制度旨在請求第
    二審法院撤銷、變更第一審不當或違法之判決，以實現個案
    救濟之立法目的相契合，此有最高法院九十七年台上字第八
    九二號判決意旨可參照。
二、被告甲○○上訴，未具理由，經原審裁定命補正之，而該裁
    定於99年3月2日送達，有送達證書在卷可參，然被告甲○○
    迄未提出上訴理由，揆諸上開規定，其上訴顯不合法，應予
    駁回。
三、被告乙○○上訴意旨略以：未與同案被告對質，其說詞依法
    不得為證據，且被告警詢非自由意志所述，乃警員所描述，
    亦不得為證據等語。然查：原審是以被告乙○○於原審自白
    ，與證人即被害人丙○○所述相符，且有證物可佐，而認被
    告乙○○罪證明確，與以論罪科刑（原判決第二頁裡由欄二
    ），並未採用被告黃義德警詢，或同案被告甲○○之說詞，
    為被告乙○○有罪之依據，是此部份所指，顯有誤會，並未
    依據卷內既有訴訟資料或提出新事證，指摘或表明第一審判
    決有何採證認事、用法或量刑等足以影響判決本旨之不當或
    違法，而構成應予撤銷之具體事由，揆諸上開法條規定及最
    高法院判決意旨，難認上訴合法，應予駁回。
四、綜上，本件爰不經言詞辯論，依刑事訴訟法第三百六十七條
    前段、第三百七十二條規定，判決如主文。
中    華    民    國    99    年    3     月    22    日
                  刑事第十八庭審判長法  官  吳鴻章
                                    法  官  汪梅芬
                                    法  官  周政達
以上正本證明與原本無異。
不得上訴。
                                    書記官  廖純瑜
中    華    民    國    99    年    3     月    22    日

司法院資訊處製作；財團法人民間司法改革基金會備份。
